【裁判字號】    99,訴,1125
【裁判日期】    991231
【裁判案由】    毒品危害防制條例
【裁判全文】
臺灣高雄地方法院刑事判決              99年度訴字第1125號
公  訴  人  臺灣高雄地方法院檢察署檢察官
被      告  葉俊華
上列被告因毒品危害防制條例案件，經檢察官提起公訴（99年度
毒偵字第3020號），本院依通常程序審理，因被告於準備程序進
行中就被訴事實為有罪之陳述，經告知簡式審判程序之旨，並聽
取檢察官及被告等意見後，經本院合議庭裁定由受命法官獨任進
行簡式審判程序，本院判決如下：
    主  文
葉俊華施用第一級毒品，累犯，處有期徒刑拾月。又施用第二級
毒品，累犯，處有期徒刑肆月。應執行有期徒刑壹年。
    事  實
一、葉俊華前因施用毒品案件，經本院以97年度毒聲字第128 號
    裁定送觀察、勒戒後，認有繼續施用毒品之傾向，再以97年
    度審毒聲字第454 號裁定令入戒治處所施以強制戒治，於民
    國98年1 月23日強制戒治執行完畢釋放，並經臺灣高雄地方
    法院檢察署檢察官以98年度戒毒偵字第42號為不起訴處分確
    定；又因肅清煙毒條例案件，經臺灣高雄地方法院以81年度
    訴字第2973號分別判處有期徒刑7 年、3 年4 月，應執行有
    期徒刑10年，並經臺灣高等法院高雄分院以82年度上訴字第
    301 號判決駁回上訴而確定，於85年4 月19日縮短刑期假釋
    出監，復經撤銷假釋，應執行殘刑6 年2 月18日，又經臺灣
    高等法院高雄分院以96年度聲減字第118 號裁定減刑，於96
    年7 月15日縮短刑期執行完畢。詎其猶未戒絕毒癮，於前開
    強制戒治執行完畢釋放後5 年內，復基於施用第一級毒品海
    洛因之犯意，於99年4 月2 日20時許，在高雄市○○區○○
    路與熱河街路口附近某飯店房間內，以將海洛因摻水加入注
    射針筒內注射之方式，施用第一級毒品海洛因1 次；另基於
    施用第二級毒品甲基安非他命之犯意，於99年4 月2 日10時
    許，在上述之飯店房間內，以放在錫箔紙上燒烤方式，施用
    第二級毒品甲基安非他命1 次。嗣於99年4 月4 日16時40分
    許，在高雄市○○區○○路284 巷巷口前，因形跡可疑為警
    盤查，經其自首有施用第一級毒品海洛因，並同意採集尿液
    送驗，檢驗結果呈嗎啡、可待因及甲基安非他命陽性反應，
    始得知上情。
二、案經高雄市政府警察局苓雅分局移送臺灣高雄地方法院檢察
    署檢察官偵查起訴。
    理  由
一、本件被告所犯係死刑、無期徒刑、最輕本刑為3 年以上有期
    徒刑以外之罪，其於準備程序進行中，就被訴事實為有罪之
    陳述，經本院告知簡式審判程序之旨，並聽取當事人之意見
    後，認無不得或不宜改依簡式審判程序進行之情形，爰依刑
    事訴訟法第273 條之1 第1 項規定，裁定本件改行簡式審判
    程序，合先敘明。
二、上開事實，業據被告於本院審理中坦承不諱（見本院訴字卷
    第79頁、第87頁），並有檢驗結果甲基安非他命、可待因、
    嗎啡均呈陽性反應之高雄市立凱旋醫院99年4 月22日濫用藥
    物尿液檢驗報告1 份（見警卷第3 頁）、濫用藥物尿液檢體
    監管紀錄表1 紙（見警卷第6 頁）、高雄市政府苓雅分局偵
    辦毒品案件嫌疑人尿液採證尿液對照表1 紙（見警卷第7頁
    ）可稽，足認被告自白與事實相符。且被告於前開觀察勒戒
    、強制戒治執行完畢釋放後5 年內，再施用上揭第一級、第
    二級毒品之事實，亦有刑案資料查註紀錄表（見偵卷第4 頁
    至第6 頁背面）、全國施用毒品案件紀錄表（見偵卷第7 頁
    正背面）、受觀察勒戒人毒品及前科紀錄簡列表（見偵卷第
    8 頁）、矯正簡表（見偵卷第10頁）可參，足以認定。被告
    犯行，洵堪認定，應依法論科。
三、核被告所為，係犯毒品危害防制條例第10條第1 項、第2 項
    之施用第一級毒品罪、施用第二級毒品罪。所犯2 罪間，犯
    意個別，行為互殊，應分論併罰。又被告有如事實欄所述之
    前科，有台灣高等法院被告前案紀錄表在卷可查，是其前受
    有期徒刑執行完畢後，5 年內故意再犯上開施用第一級毒品
    罪、施用第二級毒品罪，均為法定刑為有期徒刑以上刑之罪
    ，為累犯，各應依刑法第47條第1 項規定加重其刑。再被告
    於上開施用第一級毒品罪犯罪未被發覺前，主動向警方供承
    本件犯行，自首而接受裁判乙節，為檢察官所認定之事實（
    見本院訴字卷第87頁背面），並有警詢筆錄1 份可證（見警
    卷第1 頁背面），應依刑法第62條前段規定減輕其刑，並與
    上開加重部分，依刑法第71條第1 項規定，先加後減之。爰
    審酌被告前曾因施用毒品經觀察勒戒、強制戒治，卻復犯本
    案之施用一、二級毒品犯行，足見其欠缺戒除毒品之決心，
    誠屬不該；惟念被告施用毒品，乃屬對其自身健康之戕害行
    為，對社會所造成之損害尚非直接，且被告係自首其施用第
    一級毒品之犯行，並於本院審理時坦承其施用第二級毒品之
    犯行，及其犯罪之動機、目的、智識程度、生活狀況等一切
    情狀，分別量處如主文所示之刑，並定其應執行刑。
據上論斷，應依刑事訴訟法第299 條第1 項前段，第273 條之1
第1 項、毒品危害防制條例第10條第1 項、第2 項，刑法第11條
前段、第47條第1 項、第51條第5 款，判決如主文。
本案經檢察官陳建州到庭執行職務。
中    華    民    國    99    年    12    月    31    日
                  刑事第二庭    法  官  施盈志
以上正本證明與原本無異。
如不服本判決應於收受送達後10日內向本院提出上訴書狀，並應
敘述具體理由；如未敘述上訴理由者，應於上訴期間屆滿後20日
內向本院補提理由書（均須按他造當事人之人數附繕本）「切勿
逕送上級法院」。
中    華    民    國    99    年    12    月    31    日
                                書記官  林雅婷
附錄本判決論罪之法條：
毒品危害防制條例第10條
施用第一級毒品者，處6 月以上5 年以下有期徒刑。
施用第二級毒品者，處 3 年以下有期徒刑。

司法院資訊處製作；財團法人民間司法改革基金會備份。
